【裁判字號】    89,上易,2264
【裁判日期】    890905
【裁判案由】    竊盜
【裁判全文】
臺灣高等法院臺中分院刑事判決              民國八十九年度上易字第二二六四號
    上  訴  人
    即  被  告  乙○○
右上訴人因竊盜案件，不服臺灣臺中地方法院中華民國八十九年九月五日第一審判決
（民國八十九年度易字第二七六七號，起訴案號：臺灣臺中地方法院檢察署民國八十
九年度偵字第九七一二號），提起上訴，本院判決如左：
    主      文
上訴駁回。
    事      實
一、乙○○於民國（下同）八十五年間，曾因竊盜等罪，經臺灣臺中地方法院判處施
    用麻醉藥品罪有期徒刑六月，竊盜罪有期徒刑六月，定應執行有期徒刑十月確定
    ，並於八十六年五月四日執行完畢。猶不知悔改，復於八十八年九月二十七日上
    午九時三十分許，搭乘其友人綽號「牛港」所駛之機車，行經臺中縣太平市○○
    路○段五二三號前，見甲○○持有車牌ＱＲ－七四五二號之自用小客車停在路旁
    引擎未熄火，竟意圖為自己不法之所有，先將「牛港」支開，繼趁甲○○在車旁
    與人談話未及注意之際，迅速潛入車內，將該車竊走（車上當時置有現金新臺幣
    六萬五千元、臺中市第一信用合作社軍功分社空白支票五十七張、該分社存摺二
    本、印鑑章一顆、郵局存摺二本、臺中市第十一信用合作社存摺一本、彰化商業
    銀行南臺中分行支票四張、商業本票七張），得手後，除留下現金花用外，其餘
    車內財物均丟棄，另將該部車之ＱＫ─七四五二號車牌卸下，換掛其之前向丁○
    ○所經營之進億小客車租賃有限公司所承租顏色、車款與該車近似而已遭其撞壞
    之ＨＨ－四五一五號自小客車之車牌，並將該車代替原所承租之車送還丁○○。
    嗣因丁○○發現車子有異，而報警查獲乙○○。
二、案經彰化縣警察局移送臺灣臺中地方法院檢察署檢察官偵查起訴。
    理      由
一、右揭事實，業據上訴人即被告乙○○（以下稱被告）於警訊、檢察官偵訊中、原
    審及本院審理中，俱坦承不諱，核與被害人甲○○、證人丁○○於警訊及檢察官
    偵訊中所陳述之情節相符，並有贓物領據一紙附卷可稽。本件事證明確，被告犯
    行應堪認定。
二、核被告所為，係犯刑法第三百二十條第一項之竊盜罪。又被告於八十五年間，曾
    因竊盜等罪，經原審法院判處施用麻醉藥品罪有期徒刑六月、竊盜罪有期徒刑六
    月，定應執行有期徒刑十月確定，並於八十六年五月四日執行完畢，有臺灣高等
    法院被告全國前案紀錄表在卷可按，其受有期徒刑執行完畢後，五年以內再犯本
    件有期徒刑之罪，為累犯，應依刑法第四十七條規定，加重其刑。原審法院審酌
    被告犯後坦認所為、頗具悔意，及自用小客車已交被害人甲○○領回所生危害尚
    非鉅大等一切情狀，適用刑法第三百二十條第一項、第四十七條，罰金罰鍰提高
    標準條例第一條前段之規定，判決被告竊盜罪，累犯，量處有期徒刑壹年。經核
    認事用法，均無不合，量刑亦適當，被告上訴意旨，請求從輕判刑，因原審判決
    量刑已審酌其犯本案之罪一切情狀，適當量刑，其上訴為無理由，應予駁回。
三、據上論結：應依刑事訴訟法第三百六十八條，判決如主文。
本案經檢察官丙○○到庭執行職務。
中      華      民      國     八十九     年      十      月   三十一   日
                                   臺灣高等法院臺中分院刑事第三庭
                                         審判長法  官  方  艤  駐
                                               法  官  廖  柏  基
                                               法  官  胡  忠  文
右正本證明與原本無異。
不得上訴。
                                               書記官  陳  曉  青
中      華      民      國     八十九     年    十一      月     一     日
附錄本罪論罪科刑法條
刑法第三百二十條第一項
意圖為自己或第三人不法之所有，而竊取他人之動產者，為竊盜罪，處五年以下有期
徒刑、拘役或五百元以下罰金。
                                                                        Ｄ


司法院資訊處製作；財團法人民間司法改革基金會備份。
